【裁判字號】    99,抗,187
【裁判日期】    990210
【裁判案由】    宣告確定判決准予強制執行
【裁判全文】
臺灣高等法院民事裁定                   99年度抗字第187號
抗  告  人  乙○○○○ ○○○.
法定代理人 甲○○○○○ ○○.
代  理  人  張元宵律師
複代理人    賴見強律師
抗告人因與相對人三匠科技股份有限公司 (即ACT-RX Technology
Corporation)間宣告確定判決准予強制執行事件，對於中華民國
99年1月8日臺灣板橋地方法院98年重訴字第511 號所為裁定提起
抗告，本院裁定如下：
    主  文
抗告駁回。
抗告訴訟費用由抗告人負擔。
    理  由
一、智慧財產案件審理法第7條規定「智慧財產法院組織法第3條
    第1款、第4款所定之民事事件，由智慧財產法院管轄」。而
    智慧財產法院組織法第3條規定「智慧財產法院管轄案件如
    下：一、依專利法、商標法、著作權法、光碟管理條例、營
    業秘密法、積體電路電路布局保護法、植物品種及種苗法或
    公平交易法所保護之智慧財產權益所生之第一審及第二審民
    事訴訟事件。二、因刑法第253條至第255條、第317條、第
    318條之罪或違反商標法、著作權法、公平交易法第35條第1
    項關於第20條第1項及第36條關於第19條第5款案件，不服地
    方法院依通常、簡式審判或協商程序所為之第一審裁判而上
    訴或抗告之刑事案件。但少年刑事案件，不在此限。三、因
    專利法、商標法、著作權法、光碟管理條例、積體電路電路
    布局保護法、植物品種及種苗法或公平交易法涉及智慧財產
    權所生之第一審行政訴訟事件及強制執行事件。四、其他依
    法律規定或經司法院指定由智慧財產法院管轄之案件。」
二、抗告意旨略以：本件之本訴案件並非智慧財產案件，乃係外
    國法院確定判決之許可執行與否之問題，與智慧財產之實體
    裁判無關，不在應屬智慧財產法院管轄之列。本件外國法院
    之判決已確認相對人應給付專利使用費，我國法院不得就此
    事重新審理，我國法院已不得就本件之智慧財產權爭議為實
    體審判，本件非屬專利權所生之侵權行為損害賠償之訴事件
    ，非屬智慧財產法院管轄之智慧財產案件，求為廢棄原裁定
    ，將相對人在原法院移送智慧財產法院管轄之聲請駁回等語
    。
三、本件依抗告人訴之聲明所載，係請求就外國法院確定判決准
    予承認，並許可強制執行（原審卷第4 頁）。其外國法院之
    判決，係因相對人未依約給付專利使用費，經抗告人起訴獲
    勝訴判決，核屬專利事件，則其專業性自遠高於一般案件，
    該判決內容是否符合我國公序良俗及是否違反我國基本法秩
    序，應為我國法院所應審究，此為民事訴訟法第402 條之立
    法理由。參酌我國成立智慧財產法院，主要目的係為保障智
    慧財產權，妥適處理智慧財產案件，促進國家科技與經濟發
    展而制定（智慧財產法院組織法第1 條參照）；而智慧財產
    法院組織法第3條第3款復規定專利強制執行事件，屬智慧財
    產法院管轄之範圍；我國對於外國法院確定判決要求須經法
    院宣示許可准予強制執行，即係認應由我國法院審認外國法
    院確定判決是否符合我國法制及得否於我國進行強制執行程
    序。智慧財產法院既管轄專利事件之民事第一、二審訴訟及
    強制執行程序，則由智慧財產法院對外國確定判決是否與我
    國法制相符，及是否於我國有進行強制執行之可能為判斷，
    有利於妥適處理智慧財產案件，此亦我國成立專業法院之目
    的所在。再者，智慧財產案件審理細則第2條第4款規定「使
    用智慧財產權所生補償金、權利金爭議事件」屬智慧財產民
    事訴訟事件，為智慧財產法院管轄案件，則原裁定認本件由
    智慧財產法院管轄為當，自無不合。抗告人執詞指摘原裁定
    不當，求為廢棄，為無理由，應予駁回。
四、綜上論結，本件抗告為無理由，裁定如主文。
中    華    民    國    99    年     2     月    10   日
                    民事第二庭
                        審判長法  官  吳謙仁
                              法  官  黃莉雲
                              法  官  蘇瑞華
正本係照原本作成。
本裁定除以適用法規顯有錯誤為理由外，不得再抗告。如提起再
抗告，應於收受後10日內委任律師為代理人向本院提出再抗告狀
。並繳納再抗告費新台幣１千元。
中    華    民    國    99    年    2     月    11    日
                              書記官  賴以真

司法院資訊處製作；財團法人民間司法改革基金會備份。
